臺灣橋頭地方法院刑事判決　
111年度訴字第241號
公　訴　人　臺灣橋頭地方檢察署檢察官
被　　　告　蔡鴻淵　
指定辯護人　洪秀峯律師
上列被告因違反毒品危害防制條例案件，經檢察官提起公訴（11
0年度偵字第11485號），本院判決如下：
    主  文
蔡鴻淵犯附表一編號1至4所示共肆罪，分別處附表一編號1至4主
文欄所示之刑及沒收。應執行有期徒刑玖年肆月。   
    犯罪事實
一、蔡鴻淵知悉海洛因、甲基安非他命分別係毒品危害防制條例
    所列管之第一級毒品、第二級毒品，不得持有、販賣，竟分
    別為下列犯行：
  ㈠蔡鴻淵基於販賣第二級毒品甲基安非他命賺取量差利潤以營
    利之各別犯意，分別於附表一編號1至3所示時間、地點，以
    各該編號所示方式，販賣附表一所示價量之第二級毒品甲基
    安非他命與任德慶、楊怡欣、吳立民各1次（各次販賣時間
    、地點、價量、詳細交易過程，詳見附表一所示）。
  ㈡蔡鴻淵另基於販賣第一級毒品海洛因及第二級毒品甲基安非
    他命賺取量差利潤以營利之犯意，以其所有如附表二編號12
    所示行動電話（含SIM卡1張）作為聯絡毒品交易之工具，於
    附表一編號4所示時間、地點，以該編號所示之方式，販賣
    該編號所示數量之第一級毒品海洛因、第二級毒品甲基安非
    他命與陳宏維。
    嗣經警於民國110年8月26日13時20分許，持本院核發之搜索
    票前往蔡鴻淵位於高雄市梓官區通安路181巷12號之居所執
    行搜索，當場扣得蔡鴻淵所有如附表二編號1至3所示販賣所
    剩餘之第二級毒品甲基安非他命、如附表二編號4、5所示販
    賣所剩餘之第一級毒品海洛因、如附表二編號10所示各次販
    毒所用之電子磅秤1台，及如附表二編號12所示供其聯絡附
    表一編號4販賣海洛因及甲基安非他命所用之行動電話1支（
    含SIM卡1張），因而查悉上情。
二、案經高雄市政府警察局湖內分局報告臺灣橋頭地方檢察署檢
    察官偵查起訴。
    理  由
一、證據能力
    本判決下述所引用之傳聞證據，業經檢察官、被告蔡鴻淵及
    其辯護人於本院準備程序及審判程序時均表示同意有證據能
    力（見訴卷第103至108頁、第239頁），或未於言詞辯論終
    結前聲明異議（見訴卷第240頁至第260頁），本院審酌上開
    證據資料製作時之情況，核無違法取證之瑕疵，亦認適為本
    案認定事實之依據，依刑事訴訟法第159條之5之規定，均有
    證據能力。
二、認定犯罪事實所憑證據及理由
  ㈠上開犯罪事實，業據被告於警詢、偵訊、本院審理中均坦承
    不諱（警卷第23至27頁；偵卷第163至165頁；訴卷第102頁
    、第239頁、第261頁），核與證人即購毒者任德慶、楊怡欣
    、吳立民、陳宏維於警詢或偵訊時之證述大致相符，且有如
    附表一所示之各該指認犯罪嫌疑人紀錄表、現場蒐證照片或
    MESSENGER通訊軟體通訊紀錄翻拍照片（證人證述及各該卷
    證出處，均詳如附表一所示），及本院110年度聲搜字第462
    號搜索票、搜索扣押筆錄、扣押物品目錄表、扣押物品收據
    、扣押物品照片及搜索現場照片（警卷第31至43頁、53至77
    頁）在卷可參。此外，另有被告所有如附表二編號1至3所示
    販賣所剩餘之甲基安非他命3包、如附表二編號4、5所示販
    賣所剩餘之海洛因7包、如附表二編號10所示各次販毒所用
    之電子磅秤1台、如附表二編號12所示供被告聯絡附表一編
    號4販賣海洛因及甲基安非他命所用之行動電話1支（含SIM
    卡1張）扣案可佐，而扣案如附表二編號1至3及附表二編號4
    、5所示之物，經鑑定結果，確分別含有甲基安非他命及海
    洛因成分，亦有高雄市立凱旋醫院111年1月5日高市凱醫驗
    字第70602號濫用藥物成品檢驗鑑定書、法務部調查局110年
    12月17日調科壹字第11023017030號濫用藥物實驗室鑑定書
    存卷為憑（偵卷第227頁、203頁），足認被告上開任意性自
    白，核與事實相符，可資採為本件認定犯罪事實之依據。
  ㈡按販賣毒品之所謂販賣行為，係行為人基於營利之目的，而
    販入或賣出毒品而言。販賣毒品者，其主觀上須有營利之意
    圖，且客觀上有販賣之行為，即足構成，至於實際上是否已
    經獲利，則非所問。即於有償讓與他人之初，係基於營利之
    意思，並著手實施，而因故無法高於購入之原價出售，最後
    不得不以原價或低於原價讓與他人時，仍屬販賣行為。必也
    始終無營利之意思，縱以原價或低於原價有償讓與他人，方
    難謂為販賣行為，而僅得以轉讓罪論處（最高法院93年度臺
    上字第1651號判決要旨參照）。又販賣海洛因或甲基安非他
    命，本無一定價格，各次買賣之價格，當亦各有差異，隨供
    需雙方之資力、關係之深淺、需求之數量、貨源之充裕與否
    、販賣者對於資金之需求如何及殷切與否，以及政府查緝之
    態度，進而為各種不同之風險評估，而為機動性之調整，是
    其價格標準，自非一成不變，且販賣者從各種「價差」或「
    量差」或係「純度」謀取利潤方式，或有差異，然其所圖利
    益之非法販賣行為目的，則屬相同，並無二致。衡以近年來
    毒品之濫用，危害國民健康與社會安定日益嚴重，治安機關
    對於販賣或施用毒品之犯罪行為，無不嚴加查緝，各傳播媒
    體對於政府大力掃毒之決心亦再三報導，已使毒品不易取得
    且物稀價昂，苟被告於有償買賣第一級毒品海洛因或第二級
    毒品甲基安非他命之交易過程中無利可圖，實無甘冒被取締
    移送法辦判處重刑之危險而平白從事海洛因或甲基安非他命
    買賣之理。是其販入之價格必較其出售之價格為低，而有從
    中賺取買賣價差或量差牟利之意圖及事實，應屬合理認定。
    查本件附表一所示各次交易，既均是有償交易，被告亦坦承
    其係為賺取量差，從中獲取自己施用的部分，而為本案販賣
    毒品犯行等語（訴卷第261頁），堪認被告為本案附表一各
    次之販賣毒品犯行，均有營利之意圖無訛。
  ㈢綜上所述，本案事證已臻明確，被告犯行，足以認定，應予
    依法論科。
三、論罪
  ㈠被告所犯罪名
    核被告就犯罪事實欄一㈠（即附表一編號1至3）所為，均係
    犯毒品危害防制條例第4條第2項之販賣第二級毒品罪；就犯
    罪事實欄一㈡（即附表一編號4）所為，則係犯毒品危害防制
    條例第4條第1項之販賣第一級毒品罪、同條例第4條第2項之
    販賣第二級毒品罪。被告各次販賣前持有海洛因或甲基安非
    他命之低度行為，均為其後販賣之高度行為所吸收，均不另
    論罪。被告就犯罪事實欄一㈡（即附表一編號4）所示部分，
    係以一行為同時販賣第一級毒品及第二級毒品與陳宏維，而
    觸犯販賣第一級毒品罪及販賣第二級毒品罪2罪名，核屬想
    像競合犯，應依刑法第55條前段之規定，從一重之毒品危害
    防制條例第4條第1項之販賣第一級毒品罪處斷。被告所犯如
    犯罪事實欄一㈠、㈡（即附表一編號1至4）所示之4罪，犯意
    各別，行為互異，應分論併罰。
  ㈡本件並無累犯加重規定之適用
    按被告構成累犯之事實及應加重其刑之事項，均應由檢察官
    主張並具體指出證明之方法後，經法院踐行調查、辯論程序
    ，方得作為論以累犯及是否加重其刑之裁判基礎；至所謂檢
    察官應就被告構成累犯事實「具體指出證明方法」，係指檢
    察官應於法院調查證據時，提出足以證明被告構成累犯事實
    之前案徒刑執行完畢資料，例如前案確定判決、執行指揮書
    、執行函文、執行完畢（含入監執行或易科罰金或易服社會
    勞動執行完畢、數罪係接續執行或合併執行、有無被撤銷假
    釋情形）文件等相關執行資料，始足當之；若單純空泛提出
    被告前案紀錄表，尚難認已具體指出證明方法而謂盡其實質
    舉證責任。又依釋字第775號解釋，可知累犯應否加重其刑
    之觀念，已有由原來的「必」加重，轉變為較靈活之「可裁
    量」事項的趨勢。並且責由檢察官對於被告應依累犯規定加
    重其刑之事項，先主張並「具體」指出證明方法後，法院始
    需進行調查與辯論程序，而作為是否加重其刑之裁判基礎，
    俾落實檢察官之說明責任（即爭點形成責任），而符合改良
    式當事人進行主義之精神，所謂檢察官應就被告累犯加重其
    刑之事項「具體指出證明方法」，係指檢察官應於科刑證據
    資料調查階段就被告之特別惡性及對刑罰反應力薄弱等各節
    ，例如具體指出被告所犯前後數罪間，關於前案之性質（故
    意或過失）、前案徒刑之執行完畢情形（有無入監執行完畢
    、在監行狀及入監執行成效為何、是否易科罰金或易服社會
    勞動〔即易刑執行〕、易刑執行成效為何）、再犯之原因、兩
    罪間之差異（是否同一罪質、重罪或輕罪）、主觀犯意所顯
    現之惡性及其反社會性等各項情狀，俾法院綜合判斷個別被
    告有無因加重本刑致生所受刑罰超過其所應負擔罪責之情形
    ，裁量是否加重其刑，以符合正當法律程序及罪刑相當原則
    之要求。（最高法院110年度臺上大字第5660號刑事裁定意
    旨參照）。查被告前曾因施用毒品案件，經法院判處罪刑，
    並定應執行有期徒刑4月確定，於105年10月3日易科罰金執
    行完畢等情，固有臺灣高等法院被告前案紀錄表可佐，然起
    訴書並未記載被告構成累犯之事實或請求對被告所為本案犯
    行依累犯規定加重其刑，檢察官於本院審判程序亦當庭表明
    不請求依累犯規定加重被告之刑責(詳訴卷第263頁)。揆諸
    前揭說明，本院自難逕認被告所為構成累犯並依刑法第47條
    第1項規定加重其刑，而僅得於刑罰裁量部分加以審酌（詳
    後述），附此敘明。
  ㈢刑之減輕與否
  ⒈偵審自白減輕
    被告就犯罪事實欄一㈠、㈡（即附表一）所示之販賣第一級毒
    品或第二級毒品罪，於偵查及審判中均自白犯罪，已如前述
    ，應依毒品危害防制條例第17條第2項之規定，皆減輕其刑
    。
  ⒉本件並無因而查獲上游之減刑適用
    按毒品危害防制條例第17條第1項規定所稱「供出毒品來源
    ，因而查獲其他正犯或共犯者」，係指犯罪行為人供出毒品
    來源之對向性正犯，或與其具有共同正犯、共犯（教唆犯、
    幫助犯）關係之毒品由來之人的相關資料，諸如其前手或共
    同正犯、共犯之姓名、年籍、住居所或其他足資辨別之特徵
    等項，使調查或偵查犯罪之公務員得據以對之發動調查或偵
    查程序，並因此而確實查獲其人、其犯行者，始足該當（最
    高法院99年度臺上字第2218號判決要旨參照）。查被告雖供
    稱其本案毒品來源為「紅毛」或「阿弟」之男子，然並未具
    體指證該等人士之真實姓名年籍，因而未能因被告之供述而
    查獲「紅毛」或其他毒品上游等情，有高雄市政府警察局湖
    內分局111年6月20日高市警湖分偵字第11171525600號函暨
    所附職務報告、臺灣橋頭地方檢察署110年6月29日橋檢和光
    110偵11485字第1119026349號函（見訴卷81至85頁、93頁）
    在卷可稽，是被告就本案犯行自無從依毒品危害防制條例第
    17條第1項規定減輕或免除其刑，附此敘明。
  ⒊刑法第59條之適用與否
    另按毒品危害防制條例第4條第1項販賣第一級毒品罪之法定
    刑為「死刑或無期徒刑；處無期徒刑者，得併科3000萬元以
    下罰金」，然同為販賣第一級毒品之人，其原因動機不一，
    犯罪情節未必盡同，或有大盤毒梟及中、小盤之分，甚或僅
    止於吸毒者彼此互通有無之有償轉讓者，渠等販毒行為所造
    成危害社會程度並非全然一致，但科處此類犯罪所設法定本
    刑卻相同，不可謂不重，故此情形宜考量行為人客觀犯行與
    主觀惡性，審酌是否猶可憫恕，以資決定應否適用刑法第59
    條規定酌減其刑，期使個案裁判量刑能符合比例原則，避免
    失之過苛。審諸被告犯罪事實欄一㈡（即附表一編號4）所示
    販賣第一級毒品犯行，販賣對象僅1人，次數僅1次，且價量
    低微，其惡性與販毒集團大量走私進口或長期販賣毒品之大
    盤毒梟，尚難相提並論，堪認此部分犯罪情節尚屬輕微，適
    用毒品危害防制條例第17條第2項減輕其刑後（最輕法定刑
    為有期徒刑15年）猶嫌過重，客觀上應有堪可憫恕之處，當
    依刑法第59條之規定，酌減其刑。從而，被告就前揭犯罪事
    實欄一㈡（即附表一編號4）所示，同時有毒品危害防制條例
    第17條第2項、刑法第59條之減刑事由，應依刑法第70條規
    定遞減輕之。另就被告本件附表一編號1至3所示各次販賣第
    二級毒品罪，其法定最低本刑為10年以上有期徒刑，而被告
    就上開犯行均已因偵審自白而減輕其刑，已相當程度獲有法
    定減輕之寬典，且被告本案販賣第二級毒品之價量尚非均屬
    低微，販賣第二級毒品之次數亦非單一，足見被告此部分所
    為尚非出於偶然，並已造成相當程度之毒品擴散，是就被告
    附表一編號1至3所示販賣第二級毒品犯行部分，尚無情堪憫
    恕或客觀上足以引起一般人同情之處，而無情輕法重之情事
    ，此部分均無適用刑法第59條酌減規定之餘地。辯護意旨主
    張被告附表一編號1至3所示犯行部分，亦均應適用刑法第59
    條規定酌減其刑云云，難認可採。
四、刑罰裁量：
  ㈠爰以行為人之責任為基礎，審酌被告知悉海洛因及甲基安非
    他命均屬國家嚴加查緝之違禁物，濫行施用，非但對施用者
    身心造成傷害，因其成癮性，常使施用者經濟地位發生實質
    改變而處於劣勢，容易造成家庭破裂，甚至戕害國力，仍不
    顧販賣對象可能面臨之困境，逕為本案各次販賣毒品之犯行
    ，其所為業已助長毒品流通，並致生危害於社會及他人身體
    健康，自應予非難；另考量被告犯後始終坦承犯行，暨審酌
    其附表一各次販賣毒品之價量多寡、價金收取與否，及其附
    表一編號4所示係同時構成販賣第一級毒品罪及販賣第二級
    毒品罪2罪名，犯罪情節相對較重，兼衡其品行【先前曾有
    施用毒品等前案紀錄，有其臺灣高等法院被告前案紀錄表可
    參（訴卷第205至234頁）】、智識程度及家庭經濟狀況【自
    述國中畢業，曾從事漁業，月收入約新臺幣2至3萬元，離婚
    ，育有3名未成年子女，入監前與家人同住（訴卷第262頁）
    】等一切情狀，量處被告如附表一所示之刑。
  ㈡又按數罪併罰之定應執行之刑，係出於刑罰經濟與責罰相當
    之考量，並非予以犯罪行為人或受刑人不當之利益，相較於
    刑法第57條所定科刑時應審酌之事項係對一般犯罪行為之裁
    量，定應執行刑之宣告，乃對犯罪行為人本身及所犯各罪之
    總檢視，除應考量行為人所犯數罪反應出之人格特性，並應
    權衡審酌行為人之責任與整體刑法目的及相關刑事政策，在
    量刑權之法律拘束性原則下，依刑法第51條第5款規定，採
    限制加重原則，以宣告各刑中之最長期為下限，各刑合併之
    刑期為上限，但不得逾30年，資為量刑自由裁量權之外部界
    限，並應受法秩序理念規範之比例原則、平等原則、責罰相
    當原則、重複評價禁止原則等自由裁量權之內部抽象價值要
    求界限之支配，使以輕重得宜，罰當其責，俾符合法律授與
    裁量權之目的，以區別數罪併罰與單純數罪之不同，兼顧刑
    罰衡平原則（最高法院101年度臺抗字第461號裁定要旨參照
    ）。查被告本件所犯均係販賣毒品罪，罪質相同，販賣次數
    及對象分別為4次、4位，且犯罪時間均集中在110年3月至同
    年8月間，販賣之價量則高低有別，本院審酌上情及前所揭
    示之量刑原則，就被告前揭犯罪事實欄一㈠、㈡（即附表一）
    所示之罪共4罪，合併定應執行刑如主文所示。
五、沒收
  ㈠扣案如附表二編號1至3所示之物，經鑑定結果均檢出甲基安
    非他命成分；扣案如附表二編號4、5所示之物，經鑑定結果
    則均含第一級毒品海洛因成分，有前揭鑑定書為憑，復據被
    告供稱上開物品均是本案販賣所剩餘等語（訴卷第260頁）
    ，故就前開扣案之第二級毒品甲基安非他命及第一級毒品海
    洛因，除鑑定用罄之部分外，均應依毒品危害防制條例第18
    條第1項前段規定，於被告本案所犯最後一次販賣毒品犯行
    （即附表一編號4所示犯行）之罪刑項下，宣告沒收銷燬。
    又包裝上開毒品之包裝袋共10只，因與其上所殘留之毒品難
    以析離，且無析離之實益與必要，均應視同毒品一併沒收銷
    燬之。
  ㈡扣案如附表二編號10所示之電子磅秤，係供被告本案各次販
    賣毒品所用之物，業據被告供明在卷（訴卷第260頁），應
    依毒品危害防制條例第19條第1項規定，於附表一編號1至4
    所示罪刑項下均諭知沒收。扣案如附表二編號12所示之三星
    廠牌行動電話1支（含SIM卡1張），乃供被告本案附表一編
    號4該次販賣毒品所用之物，亦據被告供述明確（訴卷第260
    頁），並有MESSENGER通訊軟體通訊紀錄翻拍照片可參（警
    卷第331至337頁），應依毒品危害防制條例第19條第1項規
    定，不問屬於犯罪行為人與否，於被告所犯附表一編號4所
    示該次犯行項下宣告沒收。至被告附表一編號1、3所示犯行
    ，均係直接見面交易，而無相關通話紀錄或未先以手機談妥
    販賣毒品事宜，此據證人任德慶、吳立民證述在卷（警卷第
    152頁、180頁），是上開手機並未經被告使用於附表一編號
    1、3所示犯行，爰不在附表一上開犯行中對被告宣告沒收，
    附此敘明。此外，就被告附表一編號2所示部分，證人楊怡
    欣固證述其等有先以LINE聯絡，聯繫購毒事宜云云（偵卷第
    11至12頁），然被告否認有以LINE與楊怡欣聯繫而事先談及
    購毒事宜之情，堅稱與楊怡欣係當面談論交易（訴卷第260
    頁），而依卷內資料並無相關LINE對話紀錄可佐，尚難遽認
    此部分其等有以LINE事先談妥毒品交易之情，就此部分卷內
    既尚乏其他補強證據足資認定上開行動電話為該次販毒所用
    之聯絡工具，就此部分即不在附表一編號2所示犯行下予以
    宣告沒收。 
  ㈢附表一編號1部分，任德慶係以賒帳之方式向被告購買毒品，
    此據證人任德慶證述在卷（警卷第152頁），除此部分難認
    被告有何犯罪所得而無須宣告沒收或追徵外，其餘附表一編
    號2至4所示各次販毒之價金，既均經被告收取，而屬被告所
    有犯各該次販賣毒品罪之犯罪所得，縱均未扣案，仍應依刑
    法第38條之1第1項前段、第3項規定，於被告所犯附表一編
    號2至4所示之主文欄中分別宣告沒收，並於全部或一部不能
    沒收或不宜執行沒收時，追徵其價額。
  ㈣扣案如附表二編號6至9、11所示之物，雖均屬被告所有，惟
    其堅稱上開物品均為其自行施用所用或核與本案無關（訴卷
    第260頁），另附表二編號13所示之行動電話，依卷內證據
    所示，亦非屬被告附表一各次犯行所持用之行動電話，此外
    ，並無其他積極證據可認此等扣案物係供被告犯本案附表一
    所示各罪所用之物或與本案犯行有何關聯，爰均不宣告沒收
    ，併此敘明。
據上論斷，應依刑事訴訟法第299條第1項前段，毒品危害防制條
例第4條第1項、第2項、第17條第2項、第18條第1項前段、第19
條第1項，刑法第11條、第55條前段、第59條、第51條第5款、第
38條之1第1項前段、第3項、第40條之2第1項，判決如主文。
本案經檢察官陳靜宜提起公訴，檢察官林世勛到庭執行職務。  
中　　華　　民　　國　　111 　年　　9 　　月　　23　　日
                  刑事第三庭審判長 法　官  張瑋珍
                                   法  官  彭志崴
                                   法  官  羅婉怡 
以上正本證明與原本無異。
如不服本判決應於收受送達後20日內向本院提出上訴書狀，並應
敘述具體理由；如未敘述上訴理由者，應於上訴期間屆滿後20日
內向本院補提理由書（均須按他造當事人之人數附繕本）「切勿
逕送上級法院」。
中　　華　　民　　國　　111 　年　　9 　　月　　27　　日
　　　　　　　　　　　　　　　　　 書記官  周耿瑩
附錄本案論罪科刑法條
毒品危害防制條例第4條
製造、運輸、販賣第一級毒品者，處死刑或無期徒刑；處無期徒
刑者，得併科新臺幣三千萬元以下罰金。
製造、運輸、販賣第二級毒品者，處無期徒刑或十年以上有期徒
刑，得併科新臺幣一千五百萬元以下罰金。
製造、運輸、販賣第三級毒品者，處七年以上有期徒刑，得併科
新臺幣一千萬元以下罰金。
製造、運輸、販賣第四級毒品者，處五年以上十二年以下有期徒
刑，得併科新臺幣五百萬元以下罰金。
製造、運輸、販賣專供製造或施用毒品之器具者，處一年以上七
年以下有期徒刑，得併科新臺幣一百五十萬元以下罰金。
前五項之未遂犯罰之。

附表一：
編號 交易時間（民國） 交易對象 毒品種類金額（新臺幣） 交易方式 證據名稱   主  文  交易地點       1 110年3月中旬某日某時許 任德慶 甲基安非他命40,000元 任德慶於左列時間到左列地點，向蔡鴻淵商議交易毒品事宜後，蔡鴻淵當場販賣交付價值40,000元之甲基安非他命與任德慶，但任德慶就該次販毒價款迄今仍賒欠而尚未支付價金。 1.證人任德慶於警詢中之證述（警卷第151至153頁） 2.指認犯罪嫌疑人紀錄表（警卷第155至161頁）  蔡鴻淵販賣第二級毒品，處有期徒刑陸年肆月。扣案如附表二編號10所示之物沒收。  高雄市梓官區通安路181巷12號之蔡鴻淵住處      2 110年8月8日10時22分許 楊怡欣 甲基安非他命12,000元 楊怡欣於左列時間到左列地點，向蔡鴻淵商議交易毒品事宜後，蔡鴻淵當場販賣交付價值12,000元之甲基安非他命與楊怡欣，並向楊怡欣收取販毒價金12,000元。 1.證人楊怡欣於警詢及偵查中之證述（偵卷第15頁、第21至23頁） 2.現場蒐證照片（偵卷第29頁）  蔡鴻淵販賣第二級毒品，處有期徒刑陸年。扣案如附表二編號10所示之物沒收；未扣案犯罪所得新臺幣壹萬貳仟元沒收，於全部或一部不能沒收或不宜執行沒收時，追徵其價額。  高雄市橋頭區芋寮路41號之楊怡欣住處      3 110年8月13日12時53分許 吳立民 甲基安非他命1,000元 吳立民於左列時間到左列地點，向蔡鴻淵商議交易毒品事宜後，蔡鴻淵當場販賣交付價值1,000元之甲基安非他命與吳立民，並向吳立民收取販毒價金1,000元。 1.證人吳立民於警詢及偵查中之證詞（警卷第180至181頁；偵卷第88頁） 2.指認犯罪嫌疑人紀錄表（警卷第193至197頁） 3.現場蒐證照片（警卷第199至211頁）  蔡鴻淵販賣第二級毒品，處有期徒刑伍年貳月。扣案如附表二編號10所示之物沒收；未扣案犯罪所得新臺幣壹仟元沒收，於全部或一部不能沒收或不宜執行沒收時，追徵其價額。  高雄市梓官區通安路181巷12號之蔡鴻淵住處             4 110年8月13日19時42分至22時21分許  陳宏維 海洛因1,000元、甲基安非他命1,000元 陳宏維於110年8月13日左列時間前先以 其行動電話中之MESSENGER通訊軟體與蔡鴻淵所持用如附表二編號12所示之行動電話聯繫，商議交易毒品事宜後，蔡鴻淵遂於左列時間在左列地點販賣交付1,000元之海洛因及1,000元之甲基安非他命與陳宏維，並收取陳宏維所交付之販毒價金共2000元。 1.證人陳宏維於警詢及偵查中之證述（警卷第259至267頁；偵卷第153至157頁） 2.指認犯罪嫌疑人紀錄表（警卷第281至285頁、371至375頁） 3.現場蒐證照片（警卷第319至329頁） 4.陳宏維與被告間之MESSENGER通訊軟體通訊記錄翻拍照片（警卷第331至337頁）  蔡鴻淵販賣第一級毒品，處有期徒刑柒年拾月。扣案如附表二編號1至5所示之物均沒收銷燬；扣案如附表二編號10及12所示之物均沒收；未扣案犯罪所得新臺幣貳仟元沒收，於全部或一部不能沒收或不宜執行沒收時，追徵其價額。  高雄市梓官區通安路181巷12號之蔡鴻淵住處      


附表二：
執行時間：110年8月26日13時20分至13時54分 執行處所：高雄市梓官區通安路181巷12號    編號    扣押物品名稱 數量       備註 1 第二級毒品甲基安非他命（含包裝袋1只，毛重3.14公克，即高雄市政府警察局湖內分局扣押物品目錄表編號1） 1包 結晶，白色，檢驗前淨重2.826公克，檢驗後淨重2.806公克，檢出第二級毒品甲基安非他命成分。（出處：高雄市立凱旋醫院111年1月5日高市凱醫驗字第70602號濫用藥物成品檢驗鑑定書，偵卷第227頁） 2 第二級毒品甲基安非他命（含包裝袋1只，毛重1.7公克，即高雄市政府警察局湖內分局扣押物品目錄表編號2） 1包 結晶，白色，檢驗前淨重1.426公克，檢驗後淨重1.402克，檢出第二級毒品甲基安非他命成分。（出處同上） 3 第二級毒品甲基安非他命（含包裝袋1只，毛重0.44公克，即高雄市政府警察局湖內分局扣押物品目錄表編號3） 1包 結晶，白色，檢驗前淨重0.252公克，檢驗後淨重0.231克，檢出第二級毒品甲基安非他命成分。（出處同上） 4 第一級毒品海洛因（含包裝袋2只，毛重依序為0.5、0.26公克，即高雄市政府警察局湖內分局扣押物品目錄表編號4至5） 2包 送驗白色粉末檢品2包（原編號4,5）經檢驗均含第一級第6項毒品海洛因成分，合計淨重0.15公克（驗餘淨重0.15公克，空包裝總重0.65公克）。（出處：法務部調查局濫用藥物實驗室110年12月17日調科壹字第11023017030號鑑定書，偵卷第203頁） 5 第一級毒品海洛因（含包裝袋5只，毛重依序為2.02、1.0、2.04、1.98、1.04公克，即高雄市政府警察局湖內分局扣押物品目錄表編號6至10） 5包 送驗碎塊狀檢品5包（原編號6至10）經檢驗均含第一級第6項毒品海洛因成分，合計淨重6.79公克（驗餘淨重6.74公克，空包裝總重1.40公克），純度87.70%，純質淨重5.95公克。（出處同前） 6 咖啡色粉末（毛重依序為0.94、0.92、0.96公克，即高雄市政府警察局湖內分局扣押物品目錄表編號11至13） 3包 送驗咖啡色粉末檢品3包（原編號11至13）經檢驗均未發現含法定毒品成分，合計淨重1.75公克（驗餘淨重1.71公克，空包裝總重1.11公克）。（出處同前） 7 橘色錠劑（毛重10.42公克，即高雄市政府警察局湖內分局扣押物品目錄表編號14） 1包 錠劑，橘色壹包，取壹顆（編號4），檢驗前淨重9.976公克、檢驗後淨重9.741公克，檢出第四級毒品硝西泮，因未建立相關檢測方法，無法定量其純質淨重。（高雄市立凱旋醫院111年1月5日高市凱醫驗字第70602號濫用藥物成品檢驗鑑定書，偵卷第229頁） 8 橘色錠劑（毛重10.84公克，即高雄市政府警察局湖內分局扣押物品目錄表編號15） 1包 錠劑，橘色壹包，取壹顆（編號5），檢驗前淨重10.535公克、檢驗後淨重10.298公克，檢出第四級毒品硝西泮，因未建立相關檢測方法，無法定量其純質淨重。（出處同前） 9 安非他命吸食器（即高雄市政府警察局湖內分局扣押物品目錄表編號16） 1組  10 電子磅秤（即高雄市政府警察局湖內分局扣押物品目錄表編號17） 1臺  11 空白夾鏈袋（即高雄市政府警察局湖內分局扣押物品目錄表編號18） 1包  12 SAMSUNG牌行動電話（門號：0900295049、IMEI：355184891884614、355966411884615）（即高雄市政府警察局湖內分局扣押物品目錄表編號19） 1支  13 VIVO牌行動電話（門號：0918117253、IMEI：863528048802470、863528048802462）（即高雄市政府警察局湖內分局扣押物品目錄表編號20） 1支